

- ✓ pierreleveque.pro@gmail.
  com
- Saint-Ouen-sur-Seine (93400)
- % pierreevl.vercel.app
- ☐ Télétravail ou présentiel
- Paris
- **G** 06 27 73 47 12

# Langues

# **Anglais**

C1

#### **Atouts**

Sensibilité au design et à l'ux

Clean code/ architecture hexagonale

## Gestion de projet

Scrum, agile, utilisation d'outils comme jira.

**Communication client** 

### Centres d'intérêt

### Sport de combat

Pratique du Judo et MMA

### Musique

(Batterie)

#### Réseaux sociaux



#### in

https://www.linkedin.com/in/pierre-leveque-7233992

### **Pierre LEVEQUE**

# Developpeur fullstack / Expert React

Passionné par le développement depuis mon plus jeune âge, je commence par développer des jeux vidéos, puis je commence à me former sur PHP pour enfin arriver sur React. D'abord autodidacte, je rejoins finalement l'école 42 dans laquelle, je me classerai 3e à la fin de mon cursus.

Depuis 2022 j'ai la chance d'exercer en tant qu'indépendant.

# **Expériences professionnelles**

## Lead développeur (react/node)

D'août 2023 à janvier 2024 DeepTracker Paris

Gestion du développement d'un SAAS de gestion de temps et de projets. Mise en place du projet, de l'intégration continue et choix de la stack (next, tailwind, trpc, mongodb).

Conception de l'ui/ux.

Modélisation des schémas et réalisation technique.

Revue des merge requests et supervision.

### Développeur fullstack (java/react)

De mai 2022 à août 2023 Coreoz Paris 8

En tant que prestataire au sein d'une agence web parisienne dans une équipe d'environ 5 développeurs :

Développement d'un backoffice pour les opérateurs en stations de ski. Ajout de nouvelles fonctionnalités et résolutions de bug (organisation SCRUM). Conception de solution technique pour des modifications critiques. Réalisation et intégration de maquette.

### Diplômes et Formations

# Architecte du numérique (niveau 6)

De juin 2020 à mai 2022 Ecole 42 Paris

#### Bac 9

De 2017 à 2020 Institut Lemonnier Caen

# Compétences

#### Languages

C, C++, Java, Javascript, Typescript, PHP, Html, Css, Python, Elixir, Sass, Solidity

#### **Backend**

Express, Trpc, Spring, C++, Sql, NoSql

#### **Framework Frontend**

React, Next, Angular, Astro, Solid

#### Librairies et outils

Gsap, d3js, socketio, rxjs, prisma, hookForm, finalForm, xstate, zustand, redux, graphql, rxjs, treejs, tailwind, jest, storybook, git, docker, github actions, figma, Reat Query, React tables, React chart, React router, Zod, Shadcn, Radix, Material Ui, dayjs ...